* C:\Users\Lionheart\Documents\GitHub\Circuitos-I-TPs\TL2\Simulaciones\Monoetapa\JFETN\JFETN.asc
J1 vd vg vs 2N5486
RD VCC vd 1k
RS vs 0 470
RG1 VCC vg 820k
RG2 vg 0 100k
Clc vo vd 2µ
Cs vg N001 2µ
RL vo 0 10k
VDD VCC 0 18
vs N002 0 SINE(0 10m 50) AC 1
CE vs 0 100µ
Rgen N001 N002 50
.model NJF NJF
.model PJF PJF
.lib C:\Users\Lionheart\Documents\LTspiceXVII\lib\cmp\standard.jft
* El modelo del JFET se define como sigue:\n(1) Vto es el VP del transistor\n(2) BETA es IDSS/VP^2. ie: si IDSS=10mA, VP=2V =>\n     BETA = 10m/4V^2 = 2.5m\n(3) CGS es Cgs0  (el modelo tiene en cuenta la tensión \nVGS en inversa, para calcular la capacidad Cgs \nen el punto de trabajo)\n(4) CGD es Cgd0 (el modelo tiene en cuenta la tensión \nVGD en inversa, para calcular la capacidad Cgd \nen el punto de trabajo)\n(5) LAMBDA es Lambda
.model 2N5486 NJF(Is=.25p Alpha=1e-4 Vk= 80 Vto=-2.0 Vtotc=-3m Beta=2m Lambda=10m Betatce=-.5 Rd=10 Rs=10 Cgs=4p Cgd=4p Kf=3e-17 mfg=Siliconix)
*                               National        pid=50                          case=TO92
*                               88-08-01 rmn    BVmin=25
;tran 0 80m 0 80u
.ac dec 30 1 1000000000
.op
* MONOETAPA
* =V(Vg)
.backanno
.end
